# 购买少数股权

提问人：alisonli123 时间：2010-01-13 15:45:09
对于 2006 年企业会计准则颁布前的购买少数股权交易形成的股权投资差额，准则并没有明确说明新旧准则衔接时的处理。请问这部分股权投资差额在首次采用新准则时如何处理，是应该冲销还是转成商誉？

回答人：chenyiwei
回复 板凳 ljplong 的帖子比较赞同你的意见，应当考虑首次执行日的衔接规定。个别报表中对子公司的长期股权投资采用成本法核算，因此需要恢复成最原始的投资成本；合并报表中，鉴于解释 2 号规定的差额计入资本公积的处理方法仅适用于 2008 年 8 月 7 日以后发生的购买少数股权交易，而不需要追溯调整，因此如果有可能，追溯调整时还是应当按照 2007 年 2 月 1 日专家工作组意见的规定（混合观）进行衔接处理；但由于混合观要求确定购买少数股权的交易日该等少数股权对应的可辨认净资产公允价值，使用起来比较复杂，因此如果确定交易日这部分可辨认净资产的公允价值不切实可行的，也可以按照解释 2 号中的“实体观”方法进行追溯调整。